【裁判字號】    89,易,709
【裁判日期】    891219
【裁判案由】    妨害自由等
【裁判全文】
臺灣雲林地方法院刑事判決                          八十九年度易字第七０九號
    公 訴 人  臺灣雲林地方法院檢察署檢察官
    被    告  丙○○
              庚○○
              丁○○
              戊○○
              己○○
              乙○○
右列被告等因妨害自由等案件，經檢察官提起公訴（八十九年度偵字第一九０九號）
，本院判決如左：
    主  文
庚○○被訴公然侮辱、傷害部分公訴不受理。
丙○○、丁○○、戊○○、己○○被訴公然侮辱部分公訴不受理。
乙○○被訴傷害部分公訴不受理。
乙○○被訴恐嚇部分無罪。
    理  由
壹、公訴不受理部分：
一、按告訴乃論之罪，告訴人於第一審辯論終結前得撤回其告訴，又告訴經撤回者，
    應諭知不受理之判決，刑事訴訟法第二百三十八條第一項、第三百零三條第三款
    定有明文。
二、查本件告訴人甲○○告訴被告庚○○、乙○○傷害及告訴被告庚○○、丙○○、
    己○○、丁○○、戊○○共同公然侮辱案件，起訴書認係觸犯刑法第二百七十七
    條第一項之傷害罪及三百零九條之公然侮辱罪，依同法第二百八十七條前段、第
    三百十四條之規定，須告訴乃論。茲據告訴人甲○○撤回告訴，有撤回告訴狀一
    紙附卷可稽，依照首開說明，此部分爰不經言詞辯論，逕為諭知不受理之判決。
貳、無罪部分：
一、公訴意旨略以：被告乙○○於民國八十九年十一月二十六日上午九時許，以電話
    向甲○○揚言要滅甲○○全家等語，恐嚇甲○○，致甲○○心生畏懼，因認被告
    乙○○涉犯刑法第三百零五條之恐嚇罪等語。
二、按犯罪事實應依證據認定之，無證據不得推定其犯罪事實，刑事訴訟法第一百五
    十四條定有明文。又按刑事訴訟法上所謂認定犯罪事實之證據，係指足以認定被
    告確有犯罪行為之積極證據而言，該項證據自須適合於被告犯罪事實之認定，始
    得採為斷罪資料（參照最高法院二十九年上字第三一０五號判例）。再按事實之
    認定，應憑證據，如未能發現相當證據，或證據不足以證明，自不得以推測或擬
    制之方法，以為裁判基礎（參照最高法院四十年台上字第八六號判例）。訊據被
    告乙○○固坦承有於右揭時地口出上開言語，然堅決否認有何恐嚇犯行，辯稱：
    我是在和我妹婿辛○○通電話，因我妹妹庚○○與其夫辛○○有家庭糾紛，我想
    以電話勸解，因一時激動而對辛○○揚稱上開言語，並無恐嚇之意，更未對甲○○恐嚇等語。公訴人認被告涉有右揭恐嚇危害安全犯行，無非以告訴人甲○○之
    指訴為其唯一論據。惟查：被告於右揭時間，固以電話揚稱上開言語，有本院勘
    驗錄音帶之譯文一份附卷可稽。然告訴人甲○○自承：被告乙○○所說的恐嚇言
    語係對其子辛○○所說，核與證人辛○○到院證稱：十一月二十六日上午是乙○○打呼叫器給我，我才回他電話，上開恐嚇言語係被告乙○○在我們通話時所說
    等語相符，足見被告乙○○並無直接對告訴人甲○○嚇稱上開言語之犯行。再者
    ，告訴人甲○○係以電話錄音之方式始得知被告乙○○與證人辛○○之談話內容
    等情，亦為告訴人甲○○所自承，而被告乙○○亦陳稱不知告訴人甲○○將其電
    話內容錄音，足見被告亦無透過辛○○間接恐嚇甲○○之犯意。此外，復查無其
    他證據足資證明被告涉有恐嚇甲○○之犯行，爰應為被告乙○○無罪之諭知。
據上論斷，應依刑事訴訟法第三百零一條第一項、三百零三條第三款、第三百零七條
，判決如主文。
本案經檢察官王淑月到庭執行職務。
中      華      民      國      八十九      年    十二    月    十九    日
                                              臺灣雲林地方法院刑事第二庭
                                                  法  官  趙  思  芸
右正本證明與原本無異。
如不服本判決，應於判決送達後十日內向本院提出上訴狀( 應附繕本 )。
                                                  書記官  王  淑  美
中      華      民      國      八十九      年    十二    月    十九    日


司法院資訊處製作；財團法人民間司法改革基金會備份。
